【裁判字號】    88,交易,119
【裁判日期】    890114
【裁判案由】    過失傷害
【裁判全文】
臺灣板橋地方法院刑事判決                        八十八年度交易字第一一九號
    公  訴  人  臺灣板橋地方法院檢察署檢察官
    被      告  乙○○
    選任辯護人  歐宇倫
                許進德
                林耀泉
右列被告因過失傷害案件，經檢察官提起公訴（八十八年度偵字第五四二號），本院
判決如左：
    主  文
乙○○從事業務之人，因業務上之過失傷害人，處有期徒刑貳月，如易科罰金，以參
佰元折算壹日。
    事  實
一、乙○○係育全幼稚園娃娃車司機，為從事駕駛業務之人，於民國（下同）八十七
    年十一月五日上午八時許，駕駛車牌號碼為ＣＨ－七二三０號交通車，沿台北縣
    土城市○○路，由永豐路往清水路方向行駛，途經土城市○○路○段與永豐路口
    ，本應注意汽車行駛至交岔路口時，應遵守燈光號誌，復依當時為白晝，天候狀
    況良好，道路無障礙物，及路面乾燥、無缺陷等情觀之，亦無不能注意之情事，
    竟疏未注意，於其直行燈光號誌已由黃燈轉變為表示禁止通行進入路口之紅燈號
    誌之際，猶貿然闖越通行上開交岔路口內，適有丙○○騎乘ＧＫＯ－三七七號重
    機車，沿土城市○○路○段往中和市方向駛至同一交岔路口，見燈號轉變為表示
    准許通行之綠燈號誌，亦疏未注意車前狀況即高速騎乘機車前行，致閃避不及而
    撞及乙○○之交通車之右前輪，丙○○因而人車倒地，受有左側股骨粉碎性骨折
    、頭部外傷合併頸部裂傷之傷害。
二、案經丙○○訴由台北縣警察局土城分局報請台灣板橋地方法院檢察署檢察官偵查
    起訴。
    理  由
一、訊據被告乙○○對於在右揭時地駕車與告訴人丙○○所騎乘之機車相撞，致使丙
    ○○受傷之事實固不爭執，惟矢口否認有何過失犯行，辯稱：伊當時是綠燈，通
    行到一半時，燈號變為紅燈，伊才停在那邊... 後來告訴人丙○○就騎車來撞伊
    車云云。經查：前揭被告乙○○闖越紅燈號誌之事實，除據告訴人丙○○於警訊
    和偵查中與本院調查時迭經指訴歷歷外，核與證人即台北縣警察局土城分局清水
    派出所甲○○警員於本院調查時亦證稱：伊當時在金城路口與明德路口執勤，肇
    事地點跟金城路與明德路口之控制燈是相同的，當時已經紅燈許久，伊看都沒車
    了，突然就發生車禍... 閃黃燈約五秒鐘等語（見本院八十八年三月十八日調查
    筆錄）大致相符；復有道路交通事故調查報告表一份、現場照片四幀在卷可稽；
    按汽車行駛至交岔路口時，應遵守燈光號誌，道路交通安全規則第一百零二條第
    一項第一款前段規定甚明；查肇事現場，係土城市○○路○段與永豐路口，該交
    岔路口設有紅、黃、綠燈行車管制號誌，而據證人甲○○警員證稱該路口閃黃燈
    時間約五秒鐘乙情及參以該路段之距離研判，被告乙○○當時之直行燈號應係正
    由黃燈轉變為表示禁止通行進入路口之紅燈號誌，被告猶搶行通過該路口，始可
    能於前揭地點肇事，從而被告乙○○前揭所辯其通行時之燈光號誌為綠燈云云，
    顯非事實。縱然告訴人丙○○當時亦因見其行駛方向之號誌為綠燈，即疏未注意
    車前狀況高速騎乘機車通行前揭交岔路口，致閃避不及而撞及被告乙○○之交通
    車右前輪，亦與有過失（台灣省台北縣區車輛行車事故鑑定委員會八十八年五月
    二十七日北鑑字第八八三八七號函亦同此認定），但被告乙○○闖越紅燈既有過
    失，即不能因此解免其依道路交通安全規則應盡之注意義務而卸免罪責。又告訴
    人丙○○確因本件車禍受有左側股骨粉碎性骨折、頭部外傷合併頸部裂傷之傷害
    ，亦有診斷證明書一紙在卷可憑，被告乙○○本應注意該路口之燈號已轉變為表
    示禁止通行之紅燈號誌，即應採取煞停其車措施，不得搶先闖越，竟疏未注意上
    開規定，猶貿然前行，因而肇致告訴人丙○○撞及其車受傷，告訴人之傷勢自與
    被告乙○○之過失行為間，具有相當因果關係。是以，本件事證已明，被告犯行
    ，洵堪認定，應予依法論科。
二、查被告乙○○係育全幼稚園娃娃車司機，為從事駕駛業務之人，業據其供承在卷
    ，本應注意並能注意，竟疏未注意貿然闖越紅燈，因而肇禍致人受傷，核其所為
    ，係犯刑法第二百八十四條第二項前段之業務過失傷害罪。爰審酌被告之素行、
    過失程度、肇致告訴人受傷之程度，及事後復未與告訴人和解或賠償損害等一切
    情狀，量處如主文所示之刑，並諭知易科罰金之折算標準，以示懲儆。
據上論斷，應依刑事訴訟法第二百九十九條第一項前段，刑法第二百八十四條第二項
前段、第四十一條，罰金罰鍰提高標準條例第一條前段、第二條，判決如主文。
本案經檢察官彭聖斐到庭執行職務
中      華      民      國      八十九     年     一     月    十四     日
                                      臺灣板橋地方法院交通法庭
                                          法  官  陳靜茹
右正本證明與原本無異。
如不服本判決，應於判決送達後十日內，向本院提出上訴狀。
                                          書記官  阮旭家
中      華      民      國      八十九   年     一     月    二十     日
附錄本案論罪科刑法條全文
刑法第二百八十四條
因過失傷害人者，處六月以下有期徒刑、拘役或五百元以下罰金，致重傷者，處一年
以下有期徒刑、拘役或五百元以下罰金。
從事業務之人，因業務上之過失傷人者，處一年以下有期徒刑、拘役或一千元以下罰
金，致重傷者，處三年以下有期徒刑、拘役或二千元以下罰金。


司法院資訊處製作；財團法人民間司法改革基金會備份。
